臺灣臺南地方法院刑事判決
110年度交易字第492號
公  訴  人  臺灣臺南地方檢察署檢察官
被      告  陳美月


上列被告因過失傷害案件，經檢察官提起公訴（110年度調偵字
第606號），本院判決如下：
    主  文
陳美月犯過失傷害罪，處拘役拾日，如易科罰金，以新臺幣壹仟
元折算壹日。
    事  實
一、陳美月於民國109年7月18日15時15分許，駕駛車牌號碼000-
    0000號普通重型機車，沿臺南市仁德區保華路46巷由北往南
    方向行駛，行經保華路46巷14號前時，本應注意機車附載物
    品，寬度不得超過把手外緣10公分，而依當時情形，並無不
    能注意之情事，竟疏未注意，而貿然於其所乘上開機車兩側
    ，附載內裝回收物品之黑色大型塑膠袋，而使所附載物品超
    過把手外緣10公分，適有陳清德站立於該處巷道一側，陳美
    月所駕上開機車上所附載之回收物品因而擦撞陳清德之左手
    肘，陳清德因此受有左側手肘挫傷合併腫脹之傷害。
二、案經陳清德訴由臺南市政府警察局歸仁分局報告臺灣臺南地
    方法院檢察署檢察官偵查起訴。
    理  由
一、關於證據能力之認定：
㈠、以下所引用具傳聞證據性質之供述證據，因檢察官、被告陳
    美月於本案言詞辯論終結前，均未爭執其證據能力，本院審
    酌前開證據之作成或取得之狀況，並無非法或不當取證之情
    事，且亦無顯不可信之情況，依刑事訴訟法第159條之5規定
    ，均具有證據能力。
㈡、其餘所引用卷內非供述證據性質之證據資料，均無違反法定
    程序取得之情形，依刑事訴訟法第158條之4規定之反面解釋
    ，均應有證據能力。
二、被告對於109年7月18日15時15分許，駕駛車牌號碼000-0000
    號普通重型機車，於其所乘上開機車兩側附載內裝回收物品
    之黑色大型塑膠袋，而使所附載物品超過把手外緣10公分，
    沿臺南市仁德區保華路46巷由北往南方向行駛，行經保華路
    46巷14號前時，適有告訴人陳清德站立於該處巷道一側，告
    訴人之後受有左側手肘挫傷合併腫脹之傷害等事實，並不爭
    執，然否認涉犯過失傷害罪嫌，辯稱伊不知道所載運物品有
    擦撞到告訴人，且伊所載運的回收物是軟的，不應該會讓告
    訴人受傷等語。經查：
㈠、上揭事實，業經證人即告訴人陳清德於警詢及偵查中證述明
    確（警卷第13至16頁、偵卷第23至25頁），復有道路交通事
    故現場圖2份、道路交通事故調查表㈠、㈡各1份、現場及車輛
    照片6張（警卷第29至35頁、第39至41頁）、台南市立醫院
    （委託秀傳醫團法人經營）109年7月18日診斷證明書1紙（
    警卷第17頁）、檢察官110年4月16日勘驗現場監視器錄影畫
    面之勘驗筆錄1份及監視器錄光碟1片（調偵卷第11頁、偵卷
    第47頁）在卷可稽，上開事實應堪認定。
㈡、被告雖以前詞置辯，然查，被告於警詢中陳稱「我車上的回
    收物有擦到對方」、「我車上的回收物有擦撞到他，我的機
    車本身並沒有撞到對方」等語（警卷第5、9頁）；於偵查中
    陳稱「應該是機車上的黑色塑膠袋比較突出，有碰到他」等
    語（偵卷第24頁）；參酌被告機車負載黑色大型塑膠袋裝載
    之物品體積甚大，全部垂掛在機車兩側，寬度顯然超過把手
    10公分（警卷第39頁下方照片），且被告於本院審理時自陳
    案發當時所騎乘機車負載物品都是紙類書籍等語（本院卷第
    42頁），質量勢必甚為沉重，若是擦撞到人體，顯足以構成
    傷害。被告於審理中翻異前詞，空言否認，所辯上情應不足
    採。
三、道路交通安全規則第88條第1項第1款規定：「機車附載人員
    或物品，應依下列規定：一、載物者，小型輕型不得超過二
    十公斤；普通輕型不得超過五十公斤；重型不得超過八十公
    斤，高度不得超過駕駛人肩部，寬度不得超過把手外緣十公
    分，長度自座位後部起不得向前超伸，伸出車尾部分，自後
    輪軸起不得超過半公尺；具封閉式貨箱之電動三輪重型機車
    不得超過二百公斤，裝載貨物不得超出貨箱以外。」依據上
    開規定，機車附載物品寬度不得超過把手外緣10公分。被告
    自稱領有普通重型機車駕照（警卷第6頁），對於上開規定
    ，自不得諉為不知，且當時客觀上並無不能注意之情事，被
    告竟疏於注意，於機車上附載物寬度超過把手10公分，顯有
    過失。另被告之過失駕駛行為，致告訴人受有前揭傷害，兩
    者具有相當因果關係，故其過失傷害犯行，堪予認定，應依
    法論科。
四、核被告陳美月所為，係犯刑法第284條前段之過失傷害罪。
    本院審酌被告之過失程度，造成告訴人受有事實欄所示之傷
    害，尚未與告訴人民事和解或調解，賠償告訴人損害；然考
    量被告先前無刑案紀錄，有臺灣高等法院被告前案紀錄表在
    卷可按，素行尚佳；再衡以被告於本院審理中所述其教育程
    度為國中畢業，從事資源回收、月收入約3千元，與先生、3
    名成年子女同住，有1個成年子女待其扶養等智識程度、家
    庭生活狀況等一切情狀（本院卷第44頁），量處如文所示之
    刑，並諭知如易科罰金之折算標準。
據上論斷，應依刑事訴訟法第299條第1項前段，刑法第284條前
段、第41條第1項前段，刑法施行法第1條之1第1項，判決如主文
。
本案經檢察官陳于文提起公訴，檢察官李佳潔到庭執行職務。
中　　華　　民　　國　　110 　年　　10 　　月　　13 　日
                  刑事第六庭  法  官  高如宜
以上正本證明與原本無異。
如不服本判決應於收受本判後20日內向本院提出上訴書狀，並應
敘述具體理由。其未敘述上訴理由者，應於上訴期間屆滿後20日
內向本院補提理由書狀（均須按他造當事人之人數附繕本）「切
勿逕送上級法院」。
                              書記官 蔡雅惠
中　　華　　民　　國　　110 　年　　10　　月　　19　　日
附錄本案論罪科刑法條：
中華民國刑法第284條
因過失傷害人者，處1年以下有期徒刑、拘役或10萬元以下罰金
；致重傷者，處3年以下有期徒刑、拘役或30萬元以下罰金。